Максим Смирнов

Backend Developer

В школе изучал алгоритмы и структуры данных на кружке Tinkoff Generation параллель А' участвовал в различных олимпиадах и стал призером олимпиад Когнитивные технологии, Шаг в будущее и другие. Занимаюсь Python разработкой больше 3 лет. Работал с фреймворками Django и FastAPI. Сейчас разрабатываю API на Python и Java. Имею опыт использования docker, git, NoSQI базы данных. Имею базовое понимание Kubernetes, CI/CD. Хотел бы развиваться в этом направлении и получать опыт в разработке высоконагруженных API.



ОБРАЗОВАНИЕ

Программная инженерия

ΜΦΤИ

2023 - НВ Долгопрудный

ОПЫТ РАБОТЫ

Co-founder

Babadox Games

08.2023 - 04.2024

Разрабатывал Backend для игрового приложения с нуля. FastAPI, SQLAlchemyORM, MySQL, JSON. Релиз в Google Play.

Backend Developer

ABCReader

11.2023 - HB

Paspaбoтка Backend на Java, написание полного MVC с покрытием тестами. Java Spring, PostgreSQL, Flyway schemas, Minio client, JUnit.

Backend Developer

Forumarket

03.2024 - 07.2024

Разработка Backend на Python, написание проекта с нуля, настройка JWT, микросервисная архитектура, хранение кэша в Redis(в частности fastapicache), работа с файловым хранилищем. FastAPI, SQLAlchemyORM, PostgreSQL, aiobotocore, aiohttp.

Co-founder

Prodfiles

07.2024 - HB

Разработка Backend на Python, написание проекта с нуля, настройка JWT, взаимодействие с почтовым сервисом smtp.bz, микросервисная архитектура, работа с файловым хранилищем. FastAPI, SQLAlchemyORM, PostgreSQL, aiobotocore, aiohttp, alembic.

СТАЖИРОВКА

Стажер-разработчик

ТБанк

08.2024 - HB

smirnovmaks05@yandex.ru , Москва,

Режим работы

Обо мне

день рождения **4/29/05**

Курсы и сертификаты

ООП на Python

https://stepik.org/course/114354/syllabus

Tinkoff Generation

https://algocode.ru/ap2022/